【裁判字號】    97,訴,1466
【裁判日期】    970514
【裁判案由】    毒品危害防制條例
【裁判全文】
臺灣板橋地方法院刑事判決              97年度訴字第1466號
公  訴  人  臺灣板橋地方法院檢察署檢察官
被      告  甲○○
上列被告因毒品危害防制條例案件，經檢察官提起公訴（97年度
毒偵字第2164號），被告於準備程序中對被訴之事實為有罪陳述
，本院告知被告簡式審判程序之旨，並聽取當事人之意見後，經
合議庭裁定由受命法官獨任進行簡式審判程序，判決如下：
    主    文
甲○○施用第一級毒品，處有期徒刑柒月；又施用第二級毒品，
處有期徒刑肆月；應執行有期徒刑拾月。
    事    實
一、甲○○於民國93年間，因施用毒品案件，經本院以93年度毒
    聲字第296 號裁定送勒戒處所，施以觀察勒戒後，因認有繼
    續施用毒品傾向，復由本院以94年度毒聲字第1241號裁定令
    入戒治處所施以強制戒治1 年，於95年2 月14日因認無繼續
    強制戒治之必要而釋放出所，該次施用毒品犯行，併由臺灣
    板橋地方法院檢察署以95年度戒毒偵字第144 號為不起訴處
    分；詎仍未知所戒慎，而為下列犯行：
(一)、基於施用第一級毒品海洛因之犯意，於97年2 月15日，在友
    人尤勢驛位於臺北縣中和市○○路513 號2 樓住處內，以將
    海洛因摻入香煙內點燃後吸食煙氣之方式，施用海洛因1 次
    。
(二)、另又基於施用第二級毒品甲基安非他命之犯意，於97年2 月
    15日，在同上地點，以將甲基安非他命置於玻璃球內燒烤後
    吸食煙氣之方式，施用甲基安非他命1 次；嗣於同年月16日
    下午4 時許，為警在臺北縣土城市○○路○段與板橋市○○
    路○段交岔路口查獲，併經警於甲○○身上扣得其所有，然
    與其本件施用海洛因、甲基安非他命無關之電燈泡3 顆，併
    另於與甲○○同行之尤勢驛身上扣得尤勢驛所有而與甲○○
    本件施用甲基安非他命無關之甲基安非他命1 包（毛重0.49
    10公克，淨重0.2910公克，驗餘淨重0.2907公克），甲○○
    且同意接受採尿，其尿液檢體經警送鑑定後呈嗎啡、甲基安
    非他命陽性反應。
二、案經臺北縣政府警察局報告臺灣板橋地方法院檢察署檢察官
    偵查後起訴。
    理    由
一、認定犯罪事實所憑之證據及理由：
    訊據被告對其在上揭時間、地點施用第一級毒品海洛因、第
    二級毒品甲基安非他命之事實，於本院審理中自白不諱，而
    其為警查獲時，同意接受員警採尿，經警將所採集被告尿液
    檢體送驗後，呈嗎啡、甲基安非他命陽性反應，有臺灣檢驗
    科技股份有限公司97年3 月5 日出具之濫用藥物檢驗報告、
    臺北縣政府警察局板橋分局偵辦毒品危害防制條例案被移送
    人姓名及代碼對照表各1 份附卷足憑（見偵查卷第42頁、第
    26頁），足徵被告前開自白應與事實相符，可以採信。
(一)、按觀察、勒戒或強制戒治執行完畢釋放後，5 年內再犯施用
    第一、二級毒品之罪者，檢察官應依法追訴，毒品危害防制
    條例第23條第2 項定有明文。查被告有如事實欄所載觀察、
    勒戒及強制戒治紀錄，嗣因認無繼續強制戒治之必要而釋放
    出所，併由臺灣板橋地方法院檢察署以95年度戒毒偵字第14
    4 號為不起訴處分確定等情，有臺灣高等法院被告前案紀錄
    表附卷足參，是被告於強制戒治執行完畢釋放後，5 年內再
    犯本件施用毒品罪，亦甚明確；綜上，本件事證已明，被告
    犯行堪以認定。
二、應適用之法律、科刑審酌事由及沒收物之處理：
(一)、核被告如事實欄一(一)所為，係犯毒品危害防制條例第10條第
    1 項之施用第一級毒品；其如事實欄一(二)所為，係犯同條例
    第10條第2 項之施用第二級毒品罪。被告施用前持有第一級
    毒品海洛因、第二級毒品甲基安非他命之低度行為，均各為
    其施用第一、二級毒品高度行為所吸收，均不另論罪。至其
    前開所犯2 罪間，犯意各別、行為互殊，應予分論併罰。
(二)、爰審酌被告曾因施用毒品犯行受觀察、勒戒及強制戒治，仍
    漠視法令禁制而犯本罪，顯未知所戒慎，惟兼衡其施用毒品
    所生危害，實以自戕身心健康為主，對於他人生命、身體、
    財產等法益，尚無明顯而重大之實害，暨其犯罪後坦認犯行
    之態度等一切情狀，就其前開所犯2 罪，分別量處如主文所
    示之刑，併定其應執行之刑，以示懲儆。
(三)、扣案電燈炮3 顆固為被告所有，然與其本案施用海洛因、甲
    基安非他命犯行無關，係因被告家中冰箱的燈壞了，要更換
    ，所以才去買電燈泡等情，業據被告供陳在卷，核諸被告既
    已坦認施用海洛因、甲基安非他命犯行，則其就扣案電燈泡
    是否供其本件施用第一、二級毒品犯行所用之物，衡情，應
    無刻意掩飾之理，佐以該等扣案電燈泡確尚未拆封，有相片
    附卷可稽，亦難認被告有何持以供本件施用海洛因、甲基安
    非他命犯行所用之情，堪認其前揭供述，可以信實；至被告
    為警查獲時，於與被告同行之尤勢驛身上尚另扣得甲基安非
    他命1 小包，被告否認為其所有，並稱乃尤勢驛所有，且與
    被告本件施用毒品犯行無關等語在卷（見本院卷97年4 月28
    日上午10時40分簡式審判筆錄第4 頁），被告此部分供述核
    與尤勢驛於偵查中所述相符（見97年度毒偵字第2164號偵查
    卷第35頁），足徵被告前開所述洵屬有據，堪可採信，是就
    此等扣案物，既均與被告本件犯行無關，均爰不於本案併予
    宣告沒收或銷燬，附此敘明。
據上論斷，應依刑事訴訟法第273 條之1 第1 項、第299 條第1
項前段、毒品危害防制條例第10條第1 項、第2 項，刑法第11條
、第51條第5 款，判決如主文。
本案經檢察官郭季青到庭執行職務。
中    華    民    國    97    年    5     月    14    日
                  刑事第十九庭法  官  陳明偉
以上正本證明與原本無異。
如不服本判決應於送達後10日內向本院提出上訴狀。
                              書記官  強梅芳
中    華    民    國    97     年    5    月    14    日
附錄本案論罪科刑法條全文
毒品危害防制條例第十條
施用第一級毒品者，處六月以上五年以下有期徒刑。
施用第二級毒品者，處三年以下有期徒刑。


司法院資訊處製作；財團法人民間司法改革基金會備份。
